【裁判字號】    93,上訴,1993
【裁判日期】    951018
【裁判案由】    常業詐欺等
【裁判全文】
臺灣高等法院臺中分院刑事判決        93年度上訴字第1993號
上  訴  人  臺灣台中地方法院檢察署檢察官
上  訴  人
即  被  告  ｍ○○
選任辯護人  曾彥錚律師
被      告  ｖ○○
選任辯護人  宋永祥律師
被      告  甲Ｒ○
選任辯護人  林益堂律師
上  訴  人
即  被  告  ｃ○○
上  訴  人
即  被  告  ｔ○○
被      告  Ｔ○○
                      號
被      告  Ｕ○○
被      告  ｏ○○
右上訴人因常業詐欺等案件，不服台灣台中地方法院93年度訴字
第2038號，中華民國第一審判決（起訴案號：台灣台中地方法院
檢察署93年度偵字第4925、7365、9322號，移送併案號：台灣台
中地方法院檢察署93年度偵字第9119號、95年度偵字第9085號）
，提起上訴，本院判決如左：
    主  文
原判決撤銷。
ｍ○○共同以意圖為自己不法之所有，以詐術使人將本人之物交
付為常業，處有期徒刑貳年陸月。如附表貳編號一所示之物均沒
收。
ｃ○○、ｔ○○共同以意圖為自己不法之所有，以詐術使人將本
人之物交付為常業，各處有期徒刑壹年捌月。如附表貳編號一(二)
、(三)所示之物均沒收。
Ｔ○○共同以意圖為自己不法之所有，以詐術使人將本人之物交
付為常業，各處有期徒刑壹年貳月。如附表貳編號一(二)所示之物
沒收。
Ｕ○○、ｏ○○、ｖ○○、甲Ｒ○共同以意圖為自己不法之所有
，以詐術使人將本人之物交付為常業，各處有期徒刑壹年壹月。
均緩刑參年。如附表貳編號一(二)所示之物沒收。
    事    實
一、ｍ○○曾因以文字公然煽惑他人犯罪之妨害秩序罪，經台灣
    板橋地方法院判處有期徒刑6月確定，於86年6月21日易科罰
    金執行完畢。ｔ○○有竊盜前科，且曾因詐欺罪，經台灣台
    中地方法院判處有期徒刑六月，緩刑3年，於89年12月9日確
    定。ｖ○○曾因業務侵占罪，經台灣台中地方法院判處有期
    徒刑7月，緩刑3年，於85年1月20日確定。
二、ｍ○○，基於意圖為自己不法所有，以詐欺為常業，並非法
    僱用大陸地區人民在臺灣地區從事未經許可之工作、煽惑他
    人簽賭香港六合彩之概括犯意，自民國91年7、8月間起，以
    每月新台幣（下同）24,000元之薪資代價，僱用與其有相同
    犯意之甲Ｏ○，或以每月12,000元至25,000元或按所得四、
    六分帳不等之薪資代價，僱用蘇金明、ｃ○○、ｔ○○、Ｔ
    ○○、Ｕ○○、ｏ○○、ｖ○○、甲Ｒ○、甲酉○，及以假
    結婚或探親等名義來台，未經許可在臺工作之大陸地區成年
    女子唐英、陳巧英、鄭雲 (以上均經緩起訴處分確定）、林
    曉蘭、傅秀娟、林妹英、黃曉菊，或以不詳方法進入台灣，
    未經許可在臺灣工作之姓名年籍不詳之大陸地區之成年人約
    十餘人，各自受僱之日起至被查獲之日止，與ｍ○○及同時
    期內受僱之甲Ｏ○等各人，彼此間基於共同以詐欺為常業並
    煽惑他人簽賭犯罪之概括犯意聯絡，於下列地點，以打電話
    向不特定人，假冒係任職香港彩券局六合彩搖獎部之電腦技
    師，表示可以作弊之方法設定01至49號中一至二組之中獎號
    碼，實則係隨機選取號碼，煽惑該等不特定人依其等提供之
    號碼向臺灣地下六合彩組頭簽賭，約明如簽中，扣除成本後
    ，其餘彩金對半分款，嗣若有人誤信而簽賭且恰巧中，則
    打電話通知將依約應付之報酬入所指定之(1)ｍ○○以3,00
    0元買受之陳銘堂在臺中市淡溝郵局申設取得之局號0000000
    號、帳號0000000號之帳戶 ，(2)蘇金明在苗栗縣造橋郵局申
    設取得局號0000000號、帳號0000000號之帳戶，(3)ｔ○○在
    臺中大智郵局申設取得局號0000000號、帳號0000000號帳戶
    ，(4)蘇金明向甲Ｕ○借用之局號0000000號、帳號0000000號
    之郵局帳戶等帳戶，而詐取財物，如簽賭而未中，ｍ○○
    等詐欺不得逞，則打電話安撫之。如附表壹所示之人因接獲
    電話，誤信ｍ○○等確為香港彩券局人員，有能力作弊提供
    中號碼，而受煽惑向地下組頭簽賭香港六合彩，因恰巧中
    ，認係ｍ○○提供明牌之故，而依ｍ○○等之指示匯款至
    ｍ○○等指定之帳戶 (匯款日期、金額詳如附表壹所示），
    ｍ○○等因而詐欺得逞。另有不詳姓名者多人未陷於錯誤，
    或雖誤信而簽賭但未中，ｍ○○等無法令其等匯款，致未
    得逞。ｍ○○等均以此方法詐取財物牟利而恃以維生。ｍ○
    ○等共同犯罪及犯罪期間詳如下述：
  (一)ｍ○○自民國91年7、8月間起，以每月24,000元之薪資代價
    僱用甲Ｏ○，共同基於以詐欺為常業，並非法僱用大陸地區
    人民在臺灣地區從事未經許可之工作、煽惑他人簽賭犯罪之
    概括犯意聯絡，由甲Ｏ○先後出面承租門牌臺中縣潭子鄉○
    ○○街20號、同鄉○○○街50巷14號房屋等多處為工作地點
    ，再由ｍ○○僱用分別經不詳之成年人由台北介紹以不詳方
    法進入台灣之姓名年籍不詳之未經許可在臺工作之大陸地區
    之成年人約十餘人，均由甲Ｏ○安排至上開地點。ｍ○○又
    分別於92年11月25日、92年10月25日及92年10月25日前某日
    ，以月薪25,000元之薪資代價僱用以假結婚或探親等名義來
    台，未經許可在臺工作之大陸地區成年女子唐英 (92年11月
    間起受僱)、陳巧英 (92年11月初起受僱)、鄭雲（92年10月
    間起受僱)，連同上開不詳姓名年籍之大陸人士，由甲Ｏ○
    依ｍ○○之指示，製作錢入門稿、搶救客戶秘笈、成本彩
    金手稿等，並講解工作內容及方法，ｍ○○、甲Ｏ○與上開
    大陸籍人士即在上開各工作地點，基於共同以詐欺為常業，
    並煽惑他人簽賭犯罪之概括犯意聯絡，連續在上開各承租房
    屋內，依ｍ○○、甲Ｏ○提供之電話號碼、電話談話手稿，
    以上述方法煽惑不特定人為賭博，並詐取財物。嗣經警於92
    年11月25日下午11時許在臺中縣豐原市執行攔檢勤務時查獲
    大陸女子陳巧英及鄭雲，循線於同年月11月26日上午3時30
    分許至臺中縣潭子鄉○○○街50巷14號查獲唐英，扣得ｍ○
    ○所有由甲Ｏ○製作之如附表貳編號一(一)所示供犯罪所用之
    物。
  (二)ｍ○○自92年10月間某日起，由吳姓真實名、年籍不詳之人
    出面承租坐落臺中縣太平市○○路348號及350號之房屋，又
    委由郭姓真實名、年籍不詳之人申請電話共十二支，以每月
    12,000元或25,000元不等之代價或按所得四、六抽成朋分之
    方式，分別僱用ｃ○○ (自93年1月間起)、ｔ○○ (自93年
    1月10起受僱)、Ｔ○○ (自92年11月底起受僱)、Ｕ○○ (
    自93年1月28日起受僱)、ｖ○○ (自93年2月3日起)、ｏ○
    ○ (自93年2月2起受僱)、甲Ｒ○ (自93年2月2起受僱)、甲
    酉○ (92年11月下旬起受僱，因自認無口才，從事打掃、提
    款、買便當、繳水電、電話費等工作)及未經許可在臺工作
    之大陸地區成年女子林曉蘭 (自93年1月間起受僱)、傅秀娟
    (自93年2月4起受僱)、林妹英 (自93年2月1起受僱)、黃曉
    菊 (自93年2月3起受僱)等人，彼此基於共同以詐欺為常業
    ，並煽惑他人簽賭犯罪之概括犯意聯絡，連續在上開各承租
    房屋內，依ｍ○○之指示，按所搜集之電話號碼，並自行製
    作之電話談話手稿，以上述方法煽惑不特定人為賭博，並詐
    取財物。嗣經警於93年2月4日下午4時40分許在臺中縣太平
    市○○路348、350號查獲正在事上開工作之ｍ○○、ｃ○○
    、ｔ○○、Ｔ○○、Ｕ○○、ｖ○○、ｏ○○、甲Ｒ○、甲
    酉○、林曉蘭、傅秀娟、林妹英、黃曉菊，彼此基於共同以
    詐欺為常業等人，扣得如附表貳編號一(二)ｍ○○所有供犯罪
    所用之物及如附表貳編號二、三、四之存摺、提款卡、印章
    等物。
  (三)ｍ○○、ｃ○○、ｔ○○、甲酉○於93年2月4日被查獲後仍
    不知悔改，復自93年2月間某日起，由ｍ○○出資，ｃ○○
    出面承租台中市北屯區○○○街3號7樓房屋，由ｔ○○及不
    知情之宋園國申請電話，並另僱用蘇金明，彼此基於共同以
    詐欺為常業，並煽惑他人簽賭犯罪之概括犯意聯絡，連續在
    上開各承租房屋內，依ｍ○○之指示，按所搜集之電話號碼
    ，並自行製作之電話談話手稿，以上述方法煽惑不特定人為
    賭博，並詐取財物。嗣經警於93年5月13日下午5時55分許在
    台中市北屯區○○○街3號7樓房屋查獲ｍ○○、ｃ○○、ｔ
    ○○、甲酉○，扣得如附表貳編號一(三)所示ｍ○○所有供犯
    罪所用之物並電話費收據4張、ｔ○○所有如附表貳編號五
    所示存摺、提款卡等物。
三、案經臺中縣警察局移送臺灣臺中地方法院檢察署檢察官偵查
    起訴及臺中縣警察局豐原分局報請臺灣臺中地方法院檢察署
    檢察官移送併案審理。
    理    由
壹、認定被告犯罪事實所依憑之證據及得心證之理由：
一、事實二(一)部分：
    訊據上訴人即被告ｍ○○坦承僱用甲Ｏ○及大陸籍女子唐英
    等人，及受僱人等有打電話予不特定人，謊稱任職香港彩券
    局而隨意提供號碼煽惑簽賭及於簽賭人恰巧中後從中收取
    財物之事實不諱，核與被害人於警詢中之指訴、共犯甲Ｏ○
    及大陸籍女子唐英、陳巧英、鄭雲分別於警詢及偵查時供述
    犯罪情節相符，並經臺中縣潭子鄉○○○街五十巷十四號之
    屋主張永忠於警詢中證述有出租房屋之事實明確。ｍ○○對
    被害人於警詢中之指訴，對唐英、陳巧英、鄭雲、張永忠於
    警詢、偵查中之陳述均不爭執。復有查獲之ｍ○○所有供販
    賣明牌所用之電話談話手稿、錢入門稿、搶救客戶密笈、
    彩金成本對話單、下注成本倍率表共五張扣案可證。唐英、
    陳巧英、鄭雲均係大陸女子，未經許可在台灣地區從事工作
    ，亦據唐英、陳巧英、鄭雲供明，並有其等之大陸地區人民
    進入台灣地區旅行申請書、保證書、結婚證書、委託書、戶
    籍謄本等在卷可稽。
二、事實二(二)部分：
    訊據上訴人即被告ｍ○○坦承僱用ｃ○○等及大陸籍林曉蘭
    等，ｃ○○、ｔ○○、ｏ○○於警詢、偵查、原審及本院審
    理中，甲Ｒ○、Ｕ○○於警詢、偵查、原審審理中，Ｔ○○
    於警詢中，均坦承受僱人等有打電話予不特定人，謊稱係香
    港彩券局人士而隨意提供號碼煽惑簽賭及於簽賭人恰巧中
    後從中收取財物之事實不諱，ｖ○○於警詢、偵查、原審及
    本院審理中供稱已上班二天，被警查獲時正在學習如何以六
    合彩明牌提供不特定客戶等語，各人供述情節，與被害人於
    警詢時之指訴，共犯甲酉○、林曉蘭、傅秀娟、林妹英、黃
    曉菊等於警詢時、偵查中之供述相符，ｍ○○等對被害人等
    及共犯甲酉○、林曉蘭、傅秀娟、林妹英、黃曉菊於警詢時
    、偵查中之陳述並不爭執。復有被查獲之ｍ○○所有供犯罪
    所用如附表貳編號一(二)所示之物、電話費收據4張，及如附
    表貳編號二、三、四所示蘇金明等所有之存摺、提款卡、印
    章等扣案，及林曉蘭等之大陸人民申請來台查詢表在卷可稽
    。
三、事實二(三)部分：
    訊據上訴人即被告ｍ○○坦承僱用ｃ○○等，並與ｃ○○、
    ｔ○○均坦承受僱人等有打電話予不特定人，謊稱係香港彩
    券局人士而隨意提供號碼煽惑簽賭及於簽賭人恰巧中後從
    中收取財物之事實不諱，核與被害人於警詢時之指訴、共犯
    甲酉○於警詢時供述情節相符，ｍ○○、ｃ○○、ｔ○○對
    被害人及甲酉○於警詢時之陳述均不爭執。復有被查獲之ｍ
    ○○所有供犯罪所用如附表貳編號一(三)所示之物及附表貳編
    號五所示之ｔ○○所有之存摺、提款卡扣案可稽。
四、被害人甲宙○等分別於接獲電話後簽賭並恰巧中後，依被
    告等之指示匯款，匯款日期、金額詳如附表壹所示，此業據
    被害人甲宙○等於警詢中陳述明確，並有匯款單、存摺等附
    卷可稽，被告等對於被害人甲宙○等於警詢中之陳述不爭執
    ，坦承確有其事。並供稱尚有打電話予其他不詳姓名者多人
    提供明牌，有不簽賭者，有簽賭而未中者，則加以安撫等
    語。上開帳戶分別係共犯ｔ○○、蘇金明提供，或向陳銘堂
    、鍾秀枝取得，為被告等所承認，並經陳銘堂、鍾秀枝分別
    於警詢或本院審理中證述明確。
貳、被告辯解及本院之判斷：
一、ｍ○○辯稱伊並無令受僱人自稱係香港人士，伊與受僱人均
    不會說香港話，接電話的人也知道伊等不是香港人，伊等只
    是提供號碼，告知如中再給其等吃紅云云。惟ｍ○○於偵
    查中承認其令受僱之大陸女子自稱是香港人士提供六合彩號
    碼 (93年度他字第300號卷第183頁)，且查卷附電話談話手
    稿、匯錢入門稿明白記載：「我這是香港長途電話，本身我
    是在香港彩券管理局，先生你知道彩券局嗎？就是你們台灣
    那邊開六合彩的地方．．．在你們台灣有地下的六合彩．．
    ．我本人是在港彩局裏，擔任搖部的電腦技師．．．我把
    設定好的彩球提供給你，相對的先生你拿到彩金後才同我吃
    紅，這樣的方式，先生你可以配合嗎？」「恭喜你中了，
    我如期的把號碼球搞下來了，那先生我們就照先前所講的配
    合方式．．．請先生你明天下午三點前把錢匯進去，讓我們
    在台灣辦事處，把帳轉匯到我們香港的匯豐銀行，讓我可以
    對的上司有交待．．．」等語，各受僱人及被害人亦均陳稱
    打電話者係偽稱自己任職於香港彩券局，可提供明牌等語。
    至於打電話者不懂香港話一節，按香港為國際都市，國語、
    廣東語、英語皆為通用語言，在香港工作者不必然皆使用廣
    東語，打電話者既係向台灣居民行騙，所使用者必為台灣使
    用之語言，受話者未必能分辨打電話者之腔調。各被害人並
    均稱係誤信來電者確能提供明牌而向地下組頭下注。各該打
    電話者係受ｍ○○僱用，按ｍ○○指示行騙，ｍ○○對其等
    行為何能諉為不知。ｍ○○所辯，無非卸責之詞，不足採信
    。
二、Ｔ○○否認佯稱係香港人士，辯稱係以科技方法算出號碼提
    供客戶云云。惟查Ｔ○○於警詢時供稱：伊與ｍ○○係老朋
    友，自92年11月底開始工作，剛開始時係打電話給不特定人
    士，詢問有接觸過六合彩，如有接觸，伊會告知訴他，伊是
    在香港之六合彩公司工作，有辦法得知這期開的二個號碼
    ，可能會二中一。如果客戶接受，伊就提供二個號碼給他，
    並問他要下注多少，且須多少給們吃紅，開後如有中，
    伊便打電話給客戶，跟他恭喜，並提供郵局之帳號給客人
    款。共詐騙十餘人，約新台幣十萬元左右。」 (93年度他字
    第300號卷第68頁背面、第69頁)審酌與Ｔ○○同時被查獲之
    ｃ○○等及被害人等均陳稱係以謊稱任職於香港彩券局，可
    提供明牌之方式行騙，與Ｔ○○於警詢中之供詞相符，自以
    Ｔ○○於警詢中之供詞為可採，且Ｔ○○於偵查中供稱「有
    些台詞是ｍ○○教的，伊只負責打電話 (同卷第185頁)如前
    述，ｍ○○坦承有指示受僱人謊稱是香港人士，足認Ｔ○○
    亦有謊稱是香港人士之情事。又縱然Ｔ○○並非每次都自稱
    係香港人士，但其既基於與ｍ○○等共同犯意聯絡，對於ｍ
    ○○等他人之謊騙行為，亦不得解免其刑事責任。
三、甲Ｒ○於本院最後審理期日辯稱：伊是在不知情的情況下去
    那裏工作，到第2天警察來的時候還沒有打過電話云云。惟
    甲Ｒ○於偵查中供稱：「93年2月2日開始受僱於他 (指ｍ○
    ○)，還沒講到分帳，我只去三天還不是很清楚，我都在查
    獲地打電話，向客人報六合彩明牌。」 (93年度他字第300
    號卷第189頁)，於原審並當庭表示認罪，又於本院94年4月
    20日審理期日供稱知道工作的性質是要報明牌。則其事後翻
    異前詞，無非為圖卸責，不足採信。
四、ｖ○○於本院審理中否認參與犯罪，辯稱其尚未開始工作即
    被查獲云云。查ｖ○○於警詢時供稱：「當時 (被查獲時)
    我正向Ｕ○○學習如何以六合彩明牌提供不特定客戶，．．
    ．查獲我持有簽號客戶名冊乙本、簽號客戶名單四張、電話
    機乙台。我是利用電話機撥打不特定人士行動電話，並且也
    依照簽號客戶名冊、簽號名單提供六合彩明牌。薪資依照客
    戶所匯金額係我四成老闆六成分帳。．．．因為我只上班二
    天還沒進入狀況，所以沒有謊稱是香港人及提供六合彩明牌
    。」 (93年度他字第300號卷第77、78頁)於偵查中供稱：「
    (93年2月4日開始受僱於他 (指ｍ○○)我沒有底薪，我都在
    查獲地打電話，電話號碼是ｍ○○提供，明牌也是ｍ○○提
    供，如果客戶有中，我提供帳戶是ｍ○○給我的，我只有
    做二天，還沒進入狀況，也尚未分帳。」 (同卷第187頁)又
    供稱：「 (問：是否93年2月3日受僱於ｍ○○打電話報名牌
    ？)是。我只有工作一天。」 (93年度偵字第4925號卷第33
    頁)ｖ○○所供受僱日前後不一，審酌ｖ○○係於93年2月4
    日被查獲，其被查獲時當場所供，記憶應最清晰，則其當場
    所供只工作2天，與所述自93年2月3日起受僱相符合，另所
    供於93年2月4日受僱，即非可採。ｖ○○既明白工作性質，
    於偵查中並且承認已開始工作，顯與其他共犯有犯意聯絡，
    縱然尚未進入情況，仍應負共犯之責。
五、Ｕ○○辯稱尚未開始工即被查獲云云，惟Ｕ○○於警詢時供
    稱其自93年1月28日開始上班，有關工作時間、方法、報酬
    計算均陳述明確 (93年度他字第300號卷第80-82頁)，ｖ○
    ○並供稱其係向Ｕ○○學習如前述，Ｕ○○對於ｖ○○於警
    詢中之陳述並不爭執，自得採為證據。Ｕ○○所辯，不足採
    信。
六、被告等雖均陳稱並無要求客戶先行匯款作為入會費，方給予
    明牌，而係與客戶約定如所報明牌有簽中時，始依下注之款
    項比例或誠意交付分紅彩金云云，此並與被害人陳述情節相
    符，堪予採信。惟被告等並無任職香港彩券局之事實，打
    電話向被害人等訛稱任職香港彩券局，可提供香港六合彩明
    牌號碼等語，實則隨機提供訛造之號碼，此即係施用詐術，
    被害人等按指示向地下組頭簽賭六合彩，並於恰巧中時依
    約匯款，無非係誤信被告等確任職於香港彩券局，所提供之
    香港六合彩明牌號碼可中。亦即被害人等之所以給付款項
    予被告等，係因誤信其中係因被告等事先透露開號碼致
    ，此並經被害人等於警詢中陳述明確。而衡諸常理，如被害
    人等知悉被告等係冒充香港彩券局人員，並以隨機之號碼混
    充，事實上係由被害人等自行負擔中與否之風險，被告等
    方面係穩賺不賠，則被害人等是否會簽賭已在未定之數，即
    令簽中，亦不可能按成數交付彩金予被告等。而由於被告等
    係隨機訛造所謂之明牌，自非必然中，被告等對於未中
    者，原無要求交付報酬之理，此係詐欺未得逞，不能為被告
    等解免責任之理由。況被告對於未中之客戶加以安撫，此
    由卷附搶救客戶密笈記載：「先生你好, 非常抱歉，在此我
    先向你作報告，對這次開的狀況，經過今天早上的開會，
    我們室長特別交待，對這次開所發生的狀況，還是要向先
    生你做個交待，因為我們太平紳士雷天龍雷先生和我們上海
    娛樂局局長一同來彩券局視察，所以我們必需立即停止做弊
    球的動作．．．因為我們的身分是公務員．．．要是被抓到
    是要坐牢的，至於先生你這次的損失我們絕對負責，如果我
    們以後有搞球的動作，我會先了解當天有沒有長官來視察．
    ．．臨場應變2.確認客戶是否有下次配合之機會。3.要讓客
    戶感覺到我們很有誠意。」 (警卷第41頁)可證被告等有意
    繼續行騙。至於被告等未要求繳費入會，於被害人等恰巧中
    時始要求彩金抽成，係其詐騙之方式，並可展現其所謂之
    「誠意」，使接電話者相信被告等有能力提供明牌，自不能
    以此解免詐欺之責。
參、論罪科刑之依據：
一、所犯罪名及新舊法比較：
    綜上所述，被告等犯行明確。而我國刑法業以中華民國94年
    2月2日總統華總一義字第09400014901號令修正公布 ，並自
    95年7月1日施行。舊刑法部分條文經修正，並有刪除者。被
    告行為後，其應適用之相關法律已有變更，茲就被告所犯法
    條及適用有關之條文，比較說明如下：
一、所犯法條：
  (一)被告等人並無任職香港彩券局之事實，打電話向被害人訛
    稱任職香港彩券局，可提供香港六合彩明牌號碼等語，實則
    隨機提供訛造之號碼，被害人因而按指示向地下組頭簽賭六
    合彩，並於恰巧中時依約匯款，被告等施用詐術，使被害
    人誤信而交付財物之犯行，足以認定。按刑法上所謂常業犯
    ，指反覆以同種類行為為目的之社會活動之職業性犯罪而言
    ，至於犯罪所得之多寡，是否恃此犯罪為唯一之謀生職業，
    則非所問，縱令兼有其他職業，仍無礙於該常業犯罪之成立
    。本案被告ｍ○○承租房屋、申請電話、僱用其餘被告等行
    使騙術謀取利益，顯係以此為投資事業，其餘被告等受僱領
    取薪資報酬而為詐欺行為，ｔ○○、ｃ○○被查獲後另起爐
    灶，Ｔ○○工作逾二月，顯係以此為職業。Ｕ○○、ｏ○○
    、ｖ○○、甲Ｒ○工作時間雖短，但其等均供稱係前來應徵
    工作，顯亦係以之為職業。被告等意圖於一定之期間內取得
    收入來源，供生活所需，並以重複實施同種類之詐欺行為為
    之，自可認係常業犯。核被告等所為，均犯修正前刑法第34
    0條之常業詐欺罪。
  (二)被告等煽惑他人為賭博之犯罪行為，核係犯修正前刑法第15
    3條第1款煽惑他人犯罪之罪。
  (三)ｍ○○另違反臺灣地區與大陸地區人民關係條例第15條第4
    款之規定，應依同條例第83條第1項之規定處斷 (關於易服
    勞役，經修正)。
二、新舊法比較：
  (一)關於常業犯：
    被告等多次詐欺犯行，經檢察官以常業詐欺一罪起訴，本院
    審理結果，亦認為符合被告行為時之常業詐欺罪，雖修正施
    行之刑法，已刪除第340條常業詐欺罪之規定，而當時常業
    詐欺罪，其法定本刑為1年以上7年以下有期徒刑，得併科
    50,000元以下罰金，刑法修正後，因常業犯已經刪除，應將
    所犯各詐欺罪分論併罰，而刑法第339條第1項之普通詐欺罪
    ，其法定本刑為5年以下有期徒刑、拘役或科或併科（銀元
    ）1,000元以下罰金。被告等詐欺行為有多次，依新法各別
    多次論斷詐欺罪之結果，其刑度顯較修正刪除前刑法第340
    條常業詐欺罪為重，經比較新舊法結果，應依刑法第2條第1
    項前段之規定，適用有利於被告之法律，即適用被告行為時
    之修正刪除前刑法第340條常業詐欺罪處罰。
  (二)法定刑中罰金刑部分：
    刑法第33條第5款業經修正公布，修正後規定：「罰金：新
    臺幣一千元以上，以百元計算之」，與修正前規定：「罰金
    ：（銀元）一元以上」比較結果，以舊法即行為時法較有利
    修正刪除前刑法第340條常業詐欺罪刑法第153條第1款之法
    定刑罰金部分，依刑法第2條第1項前段規定，自應適用修正
    前刑法第33條第5款規定。
  (三)法定刑中罰金刑提高標準之新舊法適用：
    被告行為後，刑法施行法第1條之1於95年6月14日經以華總
    一義字第09500085181號令修正公布增訂，規定：「中華民
    國94年1 月7日刑法修正施行後（按指95年7月1日），刑法
    分則編所定罰金之貨幣單位為新台幣。94年1月7日刑法修正
    時，刑法分則編未修正之條文定有罰金刑者，自94年1月7日
    刑法修正施行後，就其所定數額提高為30倍。但72年6月26
    日到94年1月7日新增或修正之條文，就其所定數額提高為3
    倍」。本件被告等所犯：(1)修正刪除前刑法第340條常業詐
    欺罪之法定刑有罰金刑（銀元五萬元以下），該法條係於中
    華民國88年2月3日經以總統（88）華總一義字第8800024750
    號令修正公布，屬前述「72年6月26日到94年1月7日新增或
    修正之條文，就其所定數額提高為3倍」之適用範圍。依現
    行法規所定貨幣單位折算新臺幣條例第2條規定「現行法規
    所定金額之貨幣單位為圓、銀元或元者，以新臺幣元之3倍
    折算之」，如換算為新台幣，則修正刪除前刑法第340條常
    業詐欺罪法定刑罰金刑部分，應為罰金「新台幣150,000元
    以下」（銀元50,000元乘3）。如適用刑法施行法第1條之1
    規定提高為3倍，亦為「新台幣150,000萬元以下」。比較新
    舊法適用之結果，其關於法定刑為罰金部分之提高標準，新
    舊法均無不利之情形，故依刑法第2條第1項前段規定，本案
    關於修正刪除前刑法第340條常業詐欺罪之法定刑罰金提高
    標準部分，自應適用行為時之法律。(2)被告等所犯刑法第
    153條第1款之罪，為刑法分則編未修正之條文而定有罰金刑
    者；於刑法施行法第1條之1修正增訂前，其貨幣單位為銀元
    ，罰金刑之提高標準應適用罰金罰鍰提高標準條例第1條之
    規定「依法律應處罰金、罰鍰者，就其原定數額得提高為2
    倍至10倍。」而再依現行法規所定貨幣單位折算新臺幣條例
    第2條規定「現行法規所定金額之貨幣單位為圓、銀元或元
    者，以新臺幣元之3倍折算之。」如換算為新台幣，則該條
    法定刑罰金刑部分，應為罰金新台幣30,000元以下（1,000
    元乘10乘3）。如適用刑法施行法第一條之一規定提高30倍
    ，亦為新台幣30,000元以下（1,000 元乘30）。比較新舊法
    適用之結果，其關於法定刑為罰金部分之提高標準，新舊法
    均無不利之情形，故依刑法第2條第1項前段規定，本案關於
    刑法第153條第1款之罪法定刑罰金提高標準部分，自應適用
    行為時之法律即罰金罰鍰提高標準條例第1條及現行法規所
    定貨幣單位折算新臺幣條例第2條之規定。
  (四)連續犯部分：
    被告行為後，刑法第56條連續犯之規定，業已刪除，此刪除
    雖非犯罪構成要件之變更，但顯已影響行為人刑罰之法律效
    果，自屬法律有變更，依新法第2條第1項規定，比較新、舊
    法結果，仍應適用較有利於被告之行為時法律即舊法論以連
    續犯（最高法院95年第8次刑事庭會議決議參照 ）。被告等
    先後多次煽惑他人簽賭香港六合彩之行為，均時間緊接，觸
    犯構成要件相同之罪名，顯均係基於概括犯意為之，均應依
    連續犯規定，分別論以一罪並均加重其刑。ｍ○○先後多次
    違法僱用大陸地區人民在臺灣地區從事未經許可之工作之行
    為，時間緊接，觸犯構成要件相同之罪名，顯係基於概括犯
    意為之，亦應依連續犯規定，分別論以一罪，並加重其刑。
  (五)牽連犯部分：
    被告行為後，刑法第55條後段關於牽連犯之規定業已刪除，
    本件被告ｍ○○所犯上開三罪間，其餘被告所犯上開二罪間
    ，原具有牽連犯之關係，依修正前即行為時之規定，均應從
    一重之常業詐欺罪處斷；依修正後之刑法既已刪除牽連犯之
    規定，則所犯上述各罪應依數罪併罰之規定分論併罰。比較
    新舊法之規定，修正後之規定並非較有利於被告，依刑法第
    2條第1項之規定，應適用行為時之法律，即適用修正前刑法
    第55條牽連犯之規定，從一重之常業詐欺罪處斷。
  (六)共犯關係：
    事實二(一)部分：ｍ○○與甲Ｏ○間，就連續違法僱用大陸地
    區人民在臺灣地區從事未經許可之工作；ｍ○○與甲Ｏ○間
    ，並ｍ○○、甲Ｏ○、大陸籍唐英、陳巧英、鄭雲及其他不
    詳姓名大陸籍成年女子各僱用期間內，就常業詐欺並連續煽
    惑他人簽賭之犯行；事實二(二)部分：ｍ○○與ｃ○○、ｔ○
    ○、Ｔ○○、Ｕ○○、ｏ○○、ｖ○○、甲Ｒ○、蘇金明、
    大陸籍林妹英、林曉蘭、傅秀娟及黃曉菊等各僱用期間內，
    就常業詐欺並連續煽惑他人簽賭之犯行；事實二(三)部分：ｍ
    ○○與ｃ○○、ｔ○○、蘇金明等各僱用期間內，就常業詐
    欺並連續煽惑他人簽賭之犯行，彼此間有犯意聯絡及行為分
    擔。刑法第28條規定業經修正公布，修正前之規定為：「二
    人以上共同實施犯罪之行為者，皆為正犯」，修正後之規定
    為：「二人以上共同實行犯罪之行為者，皆為正犯」。本案
    被告不論依修正前、後刑法第28條規定，均成立共同正犯，
    依刑法第2條第一項前段，自應適用行為時即修正前之刑法
    第28條規定。
三、檢察官移送併案審理之犯罪事實（93年度偵字第9119號、95
    年度偵字第9085號），因與公訴人已起訴經論罪部分，關於
    常業詐欺，屬實質上一罪，關於煽惑犯罪部分，有修正前之
    連續犯之裁判上一罪關係，本院應併予審究，併此敘明。
肆、撤銷改判之理由及科刑依據：
一、撤銷改判之理由：
    原判決對被告等論罪科刑，固非無據，惟(1)被告等有常業詐
    欺犯行，原判決認無證據證明而不另為無罪諭知。(2)甲Ｏ○
    於偵查中供稱部分大陸籍女子係ｍ○○僱用後由其開車前往
    接人，工作內容手稿由伊依ｍ○○之意思草擬，再告訴員工
    如何作等語 (臺灣臺中地方法院檢察署92年度偵字第24551
    號卷第21-23頁)；於本院審理中供稱參與工作之之大陸籍女
    子係伊依ｍ○○之指示安排至工作地點工作並加以訓練等語
    (本院卷二第146頁)，可見甲Ｏ○與ｍ○○就違反不得僱用
    大陸地區人民在臺灣地區從事未經許可之工作規定部分亦有
    犯意聯絡及行為分擔，均為共同正犯，原判決疏未論及甲Ｏ
    ○就此部分犯行與ｍ○○間之共犯關係。(3)甲酉○有事實二
    (二)、(三)之共犯情節，原判決漏未審酌。(4)被告等對如附表壹
    所示之人均有詐欺及煽惑簽賭之犯罪行為，原判決漏未審酌
    被告等對除原判決附表壹以外之被害人等之犯罪行為。(5)於
    92 年11月26日查獲扣案之電話費收據係繳納電話費之憑證
    ，非供犯罪之用；存摺、提款卡、印章原係所有人供個人理
    財，非專供犯罪之用；93年2月4日查獲扣案之新台幣25萬元
    現金，ｍ○○辯稱是其標會所得，無證據證明係被告等犯罪
    所得；於93年2月4日查扣之香港特區搖部鎖控天 (六)環
    彩單10張，ｍ○○供稱非其所有 (台中縣警察局中縣刑大偵
    二字第0950004836號卷第2頁)，且查無證據證明係被告等所
    有供犯罪之用，均不應宣告沒收，原判決均併諭知沒收，容
    有未洽。檢察官上訴指被告等有共犯常業詐欺之罪，為有理
    由，被告ｍ○○、ｃ○○、ｔ○○上訴無理由。原判決既有
    上開可議，應由本院撤銷改判。
二、科刑依據：
    審酌被告等值青壯年，不以正當方式賺取生活所需，為圖不
    勞而獲，煽惑他人犯罪並詐取財物，ｍ○○為首謀者，連續
    被警查獲，猶不思悔改，更換地點僱用為數更多之共犯從事
    相同之犯罪行為，對社會公序良俗等之危害性甚深；ｃ○○
    、ｔ○○於為警查獲後，仍繼續為犯罪行為，顯亦不知悔改
    ；Ｔ○○、Ｕ○○、ｏ○○、ｖ○○、甲Ｒ○等人分別參與
    犯罪之時間尚短；被告等雖詐欺他人財物，究係由他人中
    所得彩金抽成，較諸純粹騙取他人財物，惡性較輕；然以煽
    惑他人犯罪為手段，又助長社會不良風氣；並各別參與犯罪
    時間長短、家庭狀況及犯罪後態度等一切情狀，分別量處如
    主文所示之刑。Ｕ○○、ｏ○○、甲Ｒ○未曾受有期徒刑以
    上刑之宣告，ｖ○○曾犯業務侵占罪，經台灣台中地方法院
    判處有期徒刑刑7月，緩刑3年，於85年1月20日確定，緩刑
    期滿，尚無其他犯罪，有台灣高等法院被告全國前案紀錄表
    在卷，本院審酌其等因生活所迫，一時失慮而蹈法網，參與
    犯罪時間尚短，已表悔悟之意，認其等經此次教訓，當知警
    惕守法，應無再犯之虞，認其所宣告之刑，以暫不執行為適
    當，併依修正後刑法第2條第1項但書、第74條第1項第1款，
    宣告緩刑三年，以啟自新。扣案如附表貳編號一所示之物被
    查獲時雖為被告等分別持有，惟ｍ○○為負責人，其餘被告
    均供稱由ｍ○○提供名單、電話號碼等，依ｍ○○之指示為
    本案行為，而各被告受僱期間不一，有僅開始工作數天者，
    不可能自備如附表貳編號一所示查扣之物，各該物品顯均係
    ｍ○○提供，或依ｍ○○指示製作，自屬ｍ○○所有供被告
    等共同使用，併宣告沒收。另於92年11月26日查獲扣案之電
    話費收據係繳納電話費之憑證，非供犯罪所用；又扣案之蘇
    金明、ｔ○○、Ｔ○○、陳銘堂、鍾秀枝所有之存摺、提款
    卡、印章，雖係被告等以借用或其他不詳方法取得，供被害
    人等匯款之用，惟審酌被告等所利用以犯罪者係「帳戶」，
    各該存摺、提款卡、印章原係供個人理財之用，存摺係收、
    支憑證，提款卡、印章供提領帳戶內之金錢，難認係專供本
    案犯罪之用；93年2月4日查扣之香港特區搖部鎖控天 (六
    ) 環彩單10張，非被告等所有，現金250,000元不能證明係
    被告等犯罪所得，均不予宣告沒收。
伍、不另諭知無罪部分：
  (一)公訴意旨另以：被告ｍ○○等人撥打電話予如起訴書附表一
    編號九所示之甲癸○，謊稱係香港彩券局或某科技公司人士
    ，可提供六合彩明牌由被害人自行尋求組頭簽賭下注，如未
    簽中便罷，如簽中則依渠等提供之如事實欄所述之帳戶內匯
    入如附表一所示金額不等彩金 (俗稱吃紅)，使甲癸○誤以
    為渠等係香港彩券局或某科技公司人士所報名牌必有極高之
    簽中率而陷於錯誤，因簽中而依約匯款10.000元至陳銘堂之
    帳戶，被告等以此方式詐取金錢，恃以維生並以之為常業。
    因認被告等就此部分亦涉犯刑法第153條第1款之共同煽惑犯
    賭博罪之罪及刑法第340條之常業詐欺罪云云。
  (二)按犯罪事實應依證據認定之，無證據不得認定犯罪事實；又
    不能證明被告犯罪者，應諭知無罪之判決，刑事訴訟法第15
    4條第2項、第301條第1項分別定有明文；另刑法第339條第1
    項詐欺罪之成立，係以行為人意圖為自己或第三人不法之所
    有，以詐術使人將本人或第三人之物交付為要件，亦即必須
    行為人主觀上具有為自己或第三人不法所有之意圖，且被害
    人之交付財物須與行為人之詐術間，具有相當因果關係，始
    足當之。
  (三)公訴人指被告等有上開犯罪，無非以被害人甲癸○曾匯款10
    ,000 元至上開陳銘堂帳戶為論據，惟證人甲癸○證稱未曾
    匯入該筆款項，不知該筆款項究係何人所匯等語（詳見93年
    度偵字第7365號案卷第108頁以下），此部分尚無證據證明
    係被告等因煽惑甲癸○簽賭六合彩所獲取之分紅彩金，難為
    被告等不利之證明，此外復查無其他證據可資證明被告等有
    此部分之犯罪證明，惟公訴人認此部分與前揭已起訴經論罪
    部分之犯罪有連續犯之裁判上一罪關係，不另為無罪判決之
    諭知。
陸、退回併辦部分：
    檢察官移送併辦 (台灣台中地方法院檢察署95年度偵字第90
    85號)意旨另以被告等另有共同對楊婉真、余仁華 (見95年9
    月14日甲○惠德95偵9085字第1236045號 函所附匯款名冊一
    覽)煽惑犯簽賭及常業詐欺罪云云 ，雖有帳戶轉帳紀錄可稽
    。惟楊婉真、余仁華於警詢中均陳稱並無接獲詐騙電話，並
    無匯款至被告等指定之帳戶等語，此部分之轉帳究係何人為
    不明，尚難採為對被告等不利之證據，此部分被告之犯罪不
    能證明，即與被告等上開論罪科刑部分即無實質上或連續犯
    之裁判上一罪關係，無從併辦，併此敘明。
據上論斷，依刑事訴訟法第369條第1項前段、第363條、第299
條第1項前段，臺灣地區與大陸地區人民關係條例第83條第1項，
刑法第2條第1項、第28條 (修正前)、第55條 (修正前)、第340
條(修正前)、第153條第1款、第74條第1項第1款、第38條第1項
第2款、罰金罰鍰提高標準條例第1條前段 (修正前)，判決如主
文。
本案經檢察官Ｍ○○到庭執行職務。
中    華    民    國    95    年    10  月    18     日
            刑事第九庭審判長  法  官  陳  筱  珮
                              法  官  康  應  龍
                              法  官  趙  春  碧
上列正本證明與原本無異。
如不服本判決應於收受送達後十日內向本院提出上訴書狀，其未
敘述上訴之理由者並得於提起上訴後十日內向本院補提理由書（
均須按他造當事人之人數附繕本）。
                              書記官  黃  薰  慧
中    華    民    國    95    年    10  月    19      日
                                                      Ａ
附表壹：
編號    被害人    匯款時間       匯款金額     匯入帳戶
1       甲宙○    92.11.4        10100        蘇金明
2       甲丙○    92.10.00       00000        陳銘堂
3       Ｊ○○    92.10.31       3000         陳銘堂
                  92.11.4        3000         陳銘堂
4       亥○○    92.10.22       6000         陳銘堂
5       甲黃○    92.10.00       00000        陳銘堂
                  92.10.00       00000        陳銘堂
6       Ａ○○    92.10.23       5100         陳銘堂
7       戌○○    92.11.4        10410        陳銘堂
8       甲寅○    93.1.00        00000        陳銘堂
                  93.1.00        00000        陳銘堂
9       Ｎ○○    92.10.00       00000        陳銘堂
                  92.10.00       00000        陳銘堂
10      ｕ○○    92.10.00       000000       陳銘堂
                  92.10.00       000000       甲Ｕ○
                  92.11.0        000000       甲Ｕ○
                  92.11.00       000000       甲Ｕ○
11      己○○    92.12.23       5000         陳銘堂
12      ｋ○○    93.1.6         12100        陳銘堂
13      宇○○    92.12.12       5060         陳銘堂
                  92.12.00       00000        陳銘堂
                  92.12.00       00000        陳銘堂
14      ｄ○○    93.1.9         12000        陳銘堂
15      甲乙○    92.11.4        5000         陳銘堂
16      ｈ○○    92.12.10       4000         蘇金明
17      甲Ｍ○    92.11.12       5205         蘇金明
18      甲子○    93.1.28        6000         陳銘堂
19      戊○○    92.12.00       00000        陳銘堂
                  92.12.00       00000        陳銘堂
                  92.12.00       00000        陳銘堂
                  93.1.5         10080        陳銘堂
                  93.1.00        00000        陳銘堂
                  93.2.2         10080        陳銘堂
20      ｐ○○    93.1.6         2000         陳銘堂
21      甲Ｈ○    92.12.00       00000        陳銘堂
                  93.1.5         30000        陳銘堂
22      ｗ○○    93.1.00        00000        陳銘堂
23      甲Ｉ○    93.3.8         5000         ｔ○○
24      甲Ｑ○    93.4.5         1000         ｔ○○
25      張竣翔    92.11.00       00000        陳銘堂
26      甲Ｓ○    91.6.00        00000        蘇金明
27      甲未○    92.8.00        00000        陳銘堂
28      甲Ｅ○    92.4.2         20820        蘇金明
29      鄭美月    92.4.8         50000        蘇金明
30      甲庚○    92.11.0        000000       陳銘堂
31      Ｂ○○    92.10.00       000000       蘇金明
32      甲Ｋ○    92.9.5         24500        陳銘堂
33      Ｃ○○    92.9.10        5000         陳銘堂
34      ｆ○○    92.10.00       00000        陳銘堂
35      辰○○    92.10.00       00000        蘇金明
36      Ｘ○○    91.9.27        1000         蘇金明
37      甲Ｎ○    92.7.00        00000        陳銘堂
38      ｂ○○    92.1.00        000000       陳銘堂
39      甲辰○    92.9.00        000000       陳銘堂
40      巳○○    92.8.00        00000        陳銘堂
41      甲Ｔ○    92.10.7        92500        陳銘堂
42      ｎ○○    93.1.00        000000       蘇金明
43      簡宗棋    92.8.00        00000        陳銘堂
44      地○○    92.11.4        2000         蘇金明
45      酉○○    93.2.4         55000        蘇金明
46      甲Ｆ○    92.11.19       5060         蘇金明
47      Ｒ○○    92.11.20       5000         陳銘堂
48      天○○    92.3.6         40000        陳銘堂
49      Ｏ○○    92.10.00       000000       蘇金明
50      范增霂    91.12.6        10000        陳銘堂
51      邱慶真    92.11.12       5000         陳銘堂
52      ｓ○○    92.12.00       00000        蘇金明
53      Ｉ○○    92.10.00       00000        陳銘堂
54      甲甲○    92.10.00       000000       陳銘堂
55      Ｌ○○    92.7.21        5162         陳銘堂
56      ａ○○    93.6.1         10000        甲Ｕ○
57      壬○○    92.9.26        5200         陳銘堂
58      ｊ○○    93.1.14        2500         陳銘堂
59      甲己○    92.12.00       00000        陳銘堂
60      甲Ａ○    92.10.00       000000       陳銘堂
61      甲壬○    93.2.14        5000         陳銘堂
62      李岷璁    92.9.00        00000        陳銘堂
63      Ｚ○○    93.4.00        00000        蘇金明
64      Ｐ○○    93.6.0         000000       甲Ｕ○
65      癸○○    92.11.00       00000        陳銘堂
66      Ｈ○○    92.8.00        00000        陳銘堂
67      Ｓ○○    93.1.9         3000         陳銘堂
68      卯○○    92.11.19       2520         陳銘堂
69      甲地○    92.8.00        00000        陳銘堂
70      ｌ○○    92.8.21        6320         陳銘堂
71      甲丑○    92.11.4        5000         蘇金明
72      張建文    92.11.7        10000        蘇金明
73      林德曄    92.9.00        00000        陳銘堂
74      ｒ○○    92.12.22       6200         陳銘堂
75      ｚ○○    92.7.00        00000        陳銘堂
76      丑○○    92.4.00        00000        陳銘堂
77      丙○○    92.10.00       00000        蘇金明
78      甲巳○    92.11.4        8000         蘇金明
79      Ｆ○      92.6.6         63000        陳銘堂
80      午○○    92.5.00        00000        陳銘堂
81      林蓉康    92.7.1         30000        陳銘堂
82      玄○○    92.11.00       00000        蘇金明
83      甲Ｌ○    93.2.4         10000        陳銘堂
84      甲申○    93.1.00        00000        陳銘堂
85      辛○○    92.8.7         91003        陳銘堂
86      寅○○    93.4.7         6000         ｔ○○
87      黃○○    92.3.18        1200         陳銘堂
88      ｙ○○    92.11.00       00000        甲Ｕ○
89      Ｑ○○    92.10.00       000000       陳銘堂
90      Ｗ○○    93.1.0         000000       陳銘堂
91      Ｖ○○    92.10.0        000000       蘇金明
92      林文省    92.8.0         000000       陳銘堂
93      ｇ○○    93.4.5         5000         ｔ○○
94      ｘ○○    92.3.00        00000        陳銘堂
95      鄭國龍    92.10.21       5600         蘇金明
96      ｅ○○    91.12.6        40000        陳銘堂
97      甲Ｐ○    92.11.26       5000         甲Ｕ○
98      Ｋ○○    93.3.0         000000       ｔ○○
99      甲戌○    93.1           5000         陳銘堂
100     Ｇ○○    93.6.11        3000         蘇金明
101     甲丁○    92.10.00       00000        甲Ｕ○
102     甲Ｉ○    93.3.8         5000         ｔ○○
103     Ｄ○○    92.9.17        5000         陳銘堂
104     庚○○    93.2.4         5200         陳銘堂
105     沈清原    92.2.00        000000       陳銘堂
106     蘇世琮    92.10.29       5050         蘇金明
107     甲Ｇ○    92.12.11       6500         甲Ｕ○
108     甲Ｂ○    92.7.00        00000        陳銘堂
109     甲Ｃ○    92.12.00       00000        甲Ｕ○
110     未○○    93.1.00        00000        陳銘堂
111     乙○      92.2.00        000000       陳銘堂
112     甲Ｊ○    92.10.15       5000         陳銘堂
113     子○○    92.7.00        00000        陳銘堂
114     申○○    92.10.8        50500        陳銘堂
115     甲辛      91.8.00        00000        蘇金明
116     甲宇○    92.11.7        10060        陳銘堂
117     ｑ○○    92.10.00       00000        蘇金明
118     甲午○    92.9.26        6000         陳銘堂
119     Ｅ○○    92.4.4         1000         陳銘堂
120     宙○○    92.2.00        00000        蘇金明
121     ｉ○○    92.11.24       3000         蘇金明
122     甲卯○    93.1.00        00000        陳銘堂
123     陳蘇美珍  92.11.7        50000        蘇金明
124     許安男    93.4.00        00000        ｔ○○
125     程子華    92.10.00       0000000      陳銘堂
126     丁○○    92.10.00       0000000      陳銘堂
127     劉吉祥    92.10.00       00000        蘇金明
128     黃文陣    93.1.15        1500         陳銘堂
129     王清池    92.12.24       3000         蘇金明
130     甲Ｄ○    92.10.00       00000        蘇金明
131     翁祖慶    92.9.5         5000         陳銘堂
132     Ｙ○○    92.10.31       5100         甲Ｕ○
133     甲玄○    92.10.00       000000       甲Ｕ○
134     甲戊○    92.1.00        00000        陳銘堂
135     陳德和    92.10.15       5000         蘇金明
136     甲亥○    93.2.2         5100         陳銘堂
138     林天榮    92.9.10        5500         陳銘堂
139     謝文森    92.9.24        5801         陳銘堂
140     甲天○    92.11.00       00000        甲Ｕ○
附表貳：
一、ｍ○○所有：
  (一)92年11月26日查獲扣案：
    ｍ○○所有由甲Ｏ○製作之電話談話手稿、錢入門稿、搶
    救客戶秘笈、彩金成本對話單、下注成本倍率表各1張。
  (二)93年2月4日查獲扣案：
    帳冊1本、支出簿冊8本、簽號客戶名冊32本、客戶電話號碼
    230張、開獎紀錄表253張、員工績效表24張、業績排行表10
    張、當月業績獎金2張、上班時間表3張、教戰守則46張、錄
    音機8臺、錄音帶6捲、國際漫遊循環儲值電話卡16張、電循
    環儲值卡27張、手機4支、電話帳單45張、傳真機1臺、電話
    機15具、下注成本表13張、手機電話後三碼聯絡單28 張、
    公司名冊號碼3張、公司客戶資料22張、互碰速見表8張、開
    獎日表1張、簽號客戶名單44張 、簽號客戶公司名單一份約
    200張、電話費收據8張、公司名冊號碼16張、簽賭下注客戶
    聯絡錄音帶7捲、現金新台幣25萬元。
  (三)93年5月13日查獲扣案：
    電話機具4台、被害人電話名冊16張、帳冊12本。
二、蘇金明所有：設於苗栗縣造橋郵局局號0000000號、帳號
    0000000號帳戶之存摺1本、提款卡及印章各1枚。
三、陳銘堂所有：設於臺中市淡溝郵局局號0000000號、帳號
    0000000號帳戶之存摺1本、提款卡及印章各1枚。
四、Ｔ○○所有：臺灣企銀帳號00000000000號之存摺一本。
五、ｔ○○所有：臺中大智郵局帳戶局號0000000號、帳號
      00000 00號之存簿一本及提款卡一枚。
                                                      Ａ


司法院資訊處製作；財團法人民間司法改革基金會備份。
